臺灣高等法院刑事判決　　　　　　　　94年度交上訴字第84號
上　訴　人
即　被　告　甲○○
選任辯護人　林美倫律師
　　　　　　陳勵新律師
上列上訴人因過失致死案件，不服臺灣士林地方法院93年度交訴
字第54號，中華民國94年 4月27日第一審判決（起訴案號：臺灣
士林地方法院檢察署93年度偵字第8807號），提起上訴，本院判
決如下：
    主  文
上訴駁回。
    事  實
一、甲○○任職於首都客運股份有限公司（下稱首都客運）擔任
    營業大客車駕駛，係從事駕駛業務之人，於民國（下同）93
    年9月20日中午12時25分許，駕駛車牌號碼443─AC號營業大
    客車，沿臺北市○○區○○路由東往西方向行駛，行經金湖
    路與成功路口欲左轉成功路時，本即應注意汽車行近行人穿
    越道前，應減速慢行，遇有行人穿越時，無論有無交通警察
    指揮或號誌指示，均應暫停讓行人先行通過，並應注意車前
    狀況，隨時採取必要之安全措施，而按當時狀況天候晴、日
    間有自然光線、視距良好無障礙物，並無不能注意之情形，
    適嚴轟正沿成功路行人穿越道由東往西方向徒步行經前揭路
    口時，甲○○竟疏未注意車前狀況，且未暫停禮讓行人先行
    通過即貿然左轉，致所駕駛之營業大客車左前車頭擦撞嚴轟
    身體右側，嚴轟因而當場倒地造成顱內出血，經員警據報前
    往處理，甲○○在場表明肇事者身分接受調查，始悉上情，
    嚴轟經送醫救治後，延至同年月21日22時許，仍因傷重不治
    死亡。
二、案經乙○訴由臺北市政府警察局內湖分局報請臺灣士林地方
    法院檢察署檢察官偵查起訴。
    理  由
一、訊據上訴人即被告甲○○於警詢時及偵審中供承有於上揭時
    地受僱於首都客運擔任營業大客車駕駛，而於上揭時地駕駛
    車牌號碼 443─AC號營業大客車，沿臺北市○○區○○路由
    東往西方向行駛，行至金湖路與成功路口欲左轉成功路時，
    所駕駛之營業大客車左前車頭擦撞行走在成功路上行人穿越
    道之被害人嚴轟身體右側，被害人嚴轟因而當場倒地造成顱
    內出血致不治死亡等事實，並有道路交通事故現場圖、道路
    交通事故調查報告表及事故現場照片 6幀附卷可稽，而被害
    人嚴轟因本件車禍致顱內出血不治死亡，亦經臺灣士林地方
    法院檢察署檢察事務官督同檢驗員相驗無訛，有驗斷書、勘
    驗筆錄、相驗屍體證明書及相驗照片在卷足憑；按汽車行駛
    時，駕駛人應注意車前狀況，並隨時採取必要之安全措施，
    又汽車行近行人穿越道前，應減速慢行，遇有行人穿越時，
    無論有無交通警察指揮或號誌指示，均應暫停讓行人先行通
    過，道路交通安全規則第94條及第103 條分別定有明文；查
    被告係首都客運之營業大客車司機，係屬從事駕駛業務之人
    ，其於駕車行進時，自應注意上開道路交通安全規則，而依
    道路交通事故調查報告表所載，當時狀況天候晴、日間有自
    然光線、視距良好無障礙物，並無不能注意之情形，詎被告
    於駕車行經上開路口左轉時，竟疏未注意其車前狀況並暫停
    讓適時行走於行人穿越道上之被害人嚴轟先行通過，而即貿
    然左轉，因而肇致本件車禍之發生，其就本件車禍之發生自
    有過失，此本件交通發生原因經送請臺北市車輛行車事故委
    員會鑑定結果，亦認定被告駕駛車牌號碼443-AC號聯營公車
    行近行人穿越道有行人穿越時未暫停讓行人先行通過，為肇
    事原因，而被害人並無肇事因素，有該委員會94年1月25 日
    北鑑審字第09330483100號函檢送之鑑定意見書1份在卷可參
    ，茲被害人嚴轟因本件車禍而受有上揭傷害致不治死亡，是
    被告過失行為與被害人嚴轟之死亡間具有因果關係，事證明
    確，被告犯行，應堪認定。
二、查被告係首都客運之營業大客車司機，係屬從事駕駛業務之
    人，其於駕駛營業大客車行駛中因過失肇事致被害人死亡，
    核其所為，係犯刑法第276條第2項之業務過失致人於死罪。
    而被告行經行人穿越道不依規定讓行人優先通行，因而致被
    害人嚴轟死亡，應依道路交通管理處罰條例第86條第 1項規
    定，加重其刑。另查被告於肇事後未被有偵查犯罪職權之機
    關或公務員發覺前，即向據報到場處理之臺北市政府警察局
    交通警察大隊內湖分隊員警坦承肇事接受裁判等情，此據被
    告供述在卷，並有臺北市○○○○○道路交通事故肇事人自
    首情形紀錄表乙份附卷足參（見偵查卷第19頁），被告對於
    未發覺之罪自首而接受裁判，依刑法第62條前段規定減輕其
    刑，並依法先加重後減輕。原審以被告上述犯行，事證明確
    ，援引刑法第276條第2項、第62條前段、道路交通管理處罰
    條例第86條第1項及罰金罰鍰提高標準條例第1條前段之規定
    ，並審酌被告之素行，犯罪之動機、目的、手段，於駕車行
    駛中，因業務過失致撞及行走於行人穿越道上之被害人，並
    因而致被害人死亡，情節非輕，犯後雖已坦承犯行，態度尚
    稱良好，惟迄未與被害人家屬達成民事和解賠償損害等一切
    情狀，量處有期徒刑1年2月，經核認事用法並無違誤，而查
    被告擔任營業大客車駕駛，衡情對道路交通安全規應較一般
    人更為熟稔，其於駕車行近行人穿越道時本應注意當時行人
    動態，竟疏於注意而肇致本件車禍發生，並因而使被害人嚴
    轟傷重不治死亡，且迄未能與被害人家屬達成民事和解，原
    審因而審酌被告之犯罪情節量處有期徒刑1年2月，其量刑洵
    屬允當，被告上訴意旨指摘原審量刑過重，尚難認有理由，
    應予駁回。
據上論斷，應依刑事訴訟法第368條，判決如主文。
本案經檢察官鄭富銘到庭執行職務。
中　　華　　民　　國　　94　　年　　7 　　月　　22　　日
　　　　　　　　　臺灣高等法院刑事第八庭
                                審判長法　官　吳　敦
　　　　　　　　　　　　　　　　　　  法　官  沈宜生
　　　　　　　　　　　　　　　　　　  法　官  張傳栗
以上正本證明與原本無異。
如不服本判決，應於收受送達後十日內向本院提出上訴書狀，其
未敘述上訴之理由者並得於提起上訴後十日內向本院補提理由書
（均須按他造當事人之人數附繕本）。
                                      書記官　秦慧榮
中　　華　　民　　國　　94　　年　　7 　　月　　22　　日
附錄：本案論罪科刑法條全文
中華民國刑法第276條
因過失致人於死者，處二年以下有期徒刑、拘役或二千元以下罰
金。
從事業務之人，因業務上之過失犯前項之罪者，處五年以下有期
徒刑或拘役，得併科3000元以下罰金。
